【裁判字號】    97,交聲,78
【裁判日期】    970331
【裁判案由】    違反道路交通管理處罰條例聲明異議
【裁判全文】
臺灣士林地方法院交通事件裁定          97年度交聲字第78號
原處分機關  臺北市交通事件裁決所
異  議  人
即受處分人  乙○○
上列異議人即受處分人因違反道路交通管理處罰條例案件，對於
臺北市交通事件裁決所於民國97年1 月7 日所為之處分（原處分
案號：北市裁二字第裁22-AEW142579號），聲明異議，本院裁定
如下：
    主  文
異議駁回。
    理  由
一、異議意旨略以：異議人即受處分人乙○○於民國96年11月11
    日15時17分許，駕駛車號BT-069號營業小客車行經臺北市○
    ○區○○路2 段故宮博物院前時，遭臺北市政府警察局士林
    分局執勤警察以其有「在禁止臨時停車處所停車」之違規製
    單舉發，惟異議人當時是準備駕車右轉而適逢紅燈，遂在其
    他車輛後面駐車等待綠燈，並未熄火停車，對原處分有所不
    服，為此聲明異議云云。
二、原處分意旨略以：異議人於96年11月11日15時17分許，將車
    號BT-069號營業小客車熄火停放於臺北市○○區○○路2 段
    故宮博物院前之公共汽車招呼站十公尺內禁止臨時停車處，
    經臺北市政府警察局士林分局執勤警察發現上前稽查並依法
    製單舉發，經原處分機關臺北市交通事件裁決所認定違規事
    實明確，爰依道路交通管理處罰條例第56條第1 項第1 款之
    規定，裁處異議人新臺幣九百元之罰鍰。
三、經查：
  (一)按交岔路口、公共汽車招呼站十公尺內、消防栓、消防車出
    入口五公尺內不得臨時停車；禁止臨時停車處所不得停車，
    道路交通安全規則第111 條第1 項第2 款、第112 條第1 項
    第1 款分別定有明文。又按汽車駕駛人在禁止臨時停車處所
    停車者，處新臺幣六百元以上一千二百元以下罰鍰，道路交
    通管理處罰條例第56條第1 項第1 款亦規定甚明。
  (二)異議人於96年11月11日15時17分許，將車號BT-069號營業小
    客車熄火停放於臺北市○○區○○路2 段故宮博物院前之公
    共汽車招呼站十公尺內禁止臨時停車處，遭臺北市政府警察
    局士林分局執勤警察以其有「在禁止臨時停車處所停車」之
    違規製單舉發之事實，有臺北市政府警察局北市警交字第AE
    W-142579號舉發違反道路交通管理事件通知單影本一紙在卷
    可稽。
  (三)再據證人即製單舉發警察甲○○於本院審理時結證稱：「（
    本件異議人之交通違規事件，是否由你製單舉發？〈提示舉
    發單〉）是」、「（請詳細說明異議人當天交通違規情形？
    ）地點在至善路二段故宮廣場旁的公車站牌，時間是96年11
    月11日15時17分，我剛才行經該處，發現三台營業小客車在
    該處違規停車，造成公車無法靠站，於是我下車舉發，第一
    、三張紅單，駕駛人的引擎是發動中，第二張異議人的引擎
    是熄火的，而且在車上看報紙，所以我當場舉發該三輛營業
    小客車，當時我是現場舉發，所以沒有拍照，公車站牌後十
    五公尺，有營業小客車停車格，而且可以上下乘客，異議人
    的車子沒有停在營業小客車的停車格內。〈庭呈三張紅單〉
    」、「（如何認定異議人的車子熄火？）我當時叫他的時候
    ，他在看報紙，我有親眼看到異議人啟動要離開，所以我在
    紅單第三聯特別註明『公車站內看報紙〈熄火〉』」、「（
    異議人的車子在等紅單，你有無示意叫他把車子靠邊？）沒
    有，他是停在公車站牌內」、「（異議人說停在公車站牌內
    ，是否是紅燈？）我沒有注意燈號，而且車子根本不能停在
    那裡，而且後面有營業小客車的停車格，該處是公車要進站
    的」等語屬實（見本院97年3 月7 日訊問筆錄），再衡諸證
    人甲○○為臺北市政府警察局士林分局之警察，依法執行道
    路交通管理勤務，與異議人素不相識，復無怨隙，應無甘冒
    觸犯偽證重罪，故意構詞誣陷異議人之可能，其證言自得為
    本院判斷之依據。
  (四)又按交通警察製單舉發違反道路交通管理處罰條例所列之違
    規事實，本質上為行政處分，係公務員基於職務上權力，依
    法就特定之具體事件所為具公法上效果之單方行政行為，基
    於公務員為公法上行為具有公信力之原則，該行政行為當可
    被推定為真正，其據以依法處分之事實認定亦為正確無誤，
    此公信原則，乃立法者賦予行政機關制定違反道路交通事件
    統一裁罰標準及處理細則，使執勤警察得當機處分，以維護
    交通秩序、安全之行政目的。而道路交通管理處罰條例科處
    行政罰事件，依據公法爭議之舉證責任分配法則，固應先由
    行政機關就其業已履踐相關正當法律程序，以及人民應受處
    罰之客觀違反法令行為，負證明之責，受處罰人就行政機關
    已為相當證明之前開事項，若主張欠缺主觀歸責條件或為其
    他抗辯，亦須就其所辯提出反證。本件異議人空言抗辯，並
    未舉證以實其說，自難遽信。
  (五)綜上所述，異議人之異議理由，應屬卸責之詞，委無可採。
    本件事證明確，異議人違規行為堪以認定。原處分機關認為
    異議人違規事實明確，爰依道路交通管理處罰條例第56條第
    1 項第1 款之規定，裁處異議人新臺幣九百元之罰鍰，核無
    不當。本件異議為無理由，應予駁回。
四、據上論斷，應依道路交通案件處理辦法第19條，裁定如主文
    。
中    華    民    國    97    年     3    月    31    日
                  交通法庭法  官     周明鴻
以上正本證明與原本無異。
如不服本裁定應於裁定送達後5 日內向本院提出抗告狀。
                          書記官     丁梅芬
中    華    民    國    97    年    3     月    31    日


司法院資訊處製作；財團法人民間司法改革基金會備份。
